【裁判字號】    89,訴緝,142
【裁判日期】    900103
【裁判案由】    公共危險
【裁判全文】
臺灣高雄地方法院刑事判決                        八十九年度訴緝字第一四二號
    公  訴  人  臺灣高雄地方法院檢察署檢察官
    被      告  甲○○
右列被告因公共危險案件，經檢察官提起公訴（八十九年度偵字第一二一四號），本
院判決如左：
    主  文
甲○○無罪。
    理  由
一、公訴意旨略以：被告甲○○於民國八十九年四月十九日凌晨一時三十分許，持自
    備打火機點火引燃高雄縣鳥松鄉大竹村大竹橋旁空地上之草叢，致草叢遇火後迅
    速燃燒，足生火勢漫延至其他鄰近工廠、住家、廟宇等建物之公共危險，嗣經附
    近工廠員工陳滿祥發現，加以嚇止追捕，迅速通知當地消防隊滅火後，始倖免於
    難，並當場查扣甲○○縱火用之打火機一枚，因認被告涉犯刑法第一百七十五條
    第一項之放火燒燬他人所有物罪嫌。
二、按犯罪事實應依證據認定之，無證據不得推定其犯罪事實。又不能證明被告犯罪
    者，應諭知無罪之判決，刑事訴訟法第一百五十四條、第三百零一條第一項分別
    定有明文。次按，刑法第一百七十五條第一項及第二項之公共危險罪，屬於具體
    危險犯，須行為人燒毀物品之結果導致具體之公共危險，亦即其行為須現實上已
    對於不特定多數人之生命、身體、財產造成威脅，方足當之。公訴人認被告涉犯
    放火罪，無非以被告甲○○坦承放火之事實、證人陳滿祥之證詞、現場照片及扣
    案之打火機為其論據。訊之被告固坦承放火燒野草一情，惟辯稱：伊想在那裡種
    菜，所以才點火燒該處之雜草，旁邊工廠離很遠，後邊距住宅間尚有圍牆及防火
    巷，不會被燒到，當時有二個人追我，其中一人有拿機車大鎖，伊怕他們打，所
    以才跑等語。經查：
  （一）件被告放火之地點係位於高雄縣鳥松鄉大竹村大竹橋旁空地，該地點後方距
        華美社區之圍牆有五公尺，而圍牆距離住戶且尚有一大段距離；右側緊臨寬
        約五公尺之大排水溝；警卷所附照片顯示之遭火燒燬之處，距離工廠約有四
        十五公尺，其間並有二十五公尺是空地，空地外緊臨工廠方面則是鳳梨田；
        緊臨之馬路寬八．五公尺，馬路對面為竹林；放火地點雜草叢生，顯無人管
        理等情，業經本院八十九年十二月七日至現場勘驗無訛，製有勘驗筆錄及照
        片附卷可按，並有警方所製現場簡圖附卷可稽。依放火地點與住家及工廠之
        距離以觀，客觀上並無未對不特定多數人之生命、身體、財產造成威脅，即
        無致生公共危險之具體危險，是與刑法第一百七十五條第一項之成要件有間
        。
  （二）證人陳滿祥雖於偵查中證稱：草叢那邊火很大，已很逼近工廠，伊喝止被告
        ，被告才跑掉等語。惟放火地點距工廠處尚有約四十五公尺，其間並有二十
        五公尺是空地，空地外緊臨工廠方面是鳳梨田，業經本院勘驗屬實，證人所
        言很逼近工廠云云，尚嫌誇大。又證人陳滿祥與另一同事發現被告在放火後
        ，除出聲喝止並追逐被告，其中一人並持有機車大鎖等情，業據被告迭次供
        稱在卷，查案發當時正值深夜，被告見證人等持機車大鎖對其走來，衡諸常
        情，中必生恐懼而思逃跑，是被告見證人等喝止而逃跑，並不能依此即證明
        被告放火之意圖非良善（即非單純欲開墾空地種植蔬菜）。
    綜上所述，被告放火地點並無致生公共危險之具體危險情形，其放火之目的又僅
    是欲燒雜草種植蔬菜，此外，又查無其他積極證據證明被告有何刑法第一百七十
    五條第一項之犯行，揆諸首揭法條規定及判例說明，自應為被告無罪之諭知。
據上論斷，應依刑事訴訟法第三百零一條第一項，判決如主文。
中      華      民      國      九十    年      一      月      三      日
                                  臺灣高雄地方法院刑事庭
                                      法  官    吳  宏  榮
右正本證明與原本無異。
如不服本判決，應於判決送達後十日內，向本院提出上訴狀。
                                      書記官    呂  怜  勳
中      華      民      國      九十    年      一      月      四      日


司法院資訊處製作；財團法人民間司法改革基金會備份。
